臺灣彰化地方法院刑事判決　　　　　 100年度交簡上字第14號
上　訴　人
即　被　告　李秉蔚
上列上訴人即被告因過失傷害案件，不服本院100年度交簡字第
2218號中華民國99年12月21日第一審簡易判決（原檢察官聲請簡
易判決處刑案號：99年度偵字第8581號），本院管轄第二審合議
庭判決如下︰
    主  文
上訴駁回。
李秉蔚緩刑貳年。
    事實及理由
一、本案經本院審理結果，認第一審判決認事用法及量刑均無不
    當，應予維持，並引用第一審判決書記載之事實、證據及理
    由（如附件）。
二、本件上訴人即被告上訴意旨略以：被告李秉蔚於事發後，立
    即以電話報警並通知救護車到場，並向到場員警坦承肇事，
    且於製作完筆錄後，隨即到醫院照料告訴人蔡敦仁至翌日中
    午；並於告訴人住院期間，迅速給付告訴人開刀費用約新臺
    幣（下同）78000元；本件被告坦承過失傷害罪責，且願提
    出善意賠償，是原審量處被告有期徒刑3月及諭知易科罰金
    之折算標準，尚難謂適當，請將原判決撤銷，給予被告自新
    機會等語。
三、訊據被告李秉蔚對於上開過失傷害之犯行坦承不諱，核與證
    人即告訴人蔡敦仁於警詢及本院審理時證述情節大致相符，
    並有道路交通事故調查報告表（一）（二）、道路交通事故
    現場圖、酒精測定紀錄表、道路交通事故肇事人自首情形紀
    錄表、財團法人彰化基督教醫院診斷證明書各1份及事故現
    場照片12張、臺灣省彰化縣區車輛行車事故鑑定委員會100
    年3月28日彰鑑字第1005600697號函附彰化縣區0000000號鑑
    定意見書1份在卷可稽。
四、按駕駛人駕駛汽車，應遵守道路交通標誌、標線、號誌之指
    示，並服從交通指揮人員之指揮，道路交通安全規則第90條
    條定有明文，並為駕駛人之被告所應注意，且依當時天候晴
    、日間有自然光線、柏油路面乾燥無缺陷、無障礙物、視距
    良好，並無不能注意情事。被告駕駛自用小客車未依標線在
    遵行之車道（逆向）行駛，而與告訴人所騎乘重型機車發生
    碰撞，此為被告所坦認，故被告對於本件車禍之發生顯有過
    失甚明。再者，告訴人確因本件車禍受有右側遠端股骨粉碎
    性骨折、右側肩膀創傷、雙腿多處創傷、左手掌骨粉碎性骨
    折等傷害，且被告之過失行為與告訴人受傷間，具有相當因
    果關係，是以本件被告過失傷害犯行事證已臻明確，其犯行
    堪予認定。
五、次按量刑之輕重係屬事實審法院得依職權自由裁量之事項，
    苟已斟酌刑法第57條各款所列情狀而未逾法定刑度，即不得
    遽指為違法。且在同一犯罪事實與情節，如別無其他加重或
    減輕之原因，下級審法院量定之刑，亦無過重或失輕之不當
    情形，則上級審法院對下級審法院之職權行使，原則上應予
    尊重（最高法院85年度台上字第2446號判決參照）。查告訴
    人確因本件交通事故，受有右側遠端股骨粉碎性骨折、右側
    肩膀創傷、雙腿多處創傷、左手掌骨粉碎性骨折等傷害，有
    告訴人提出之財團法人彰化基督教醫院診斷證明書在卷可稽
    ，故核被告所為，係犯刑法第284條第1項前段之過失傷害罪
    。再按犯人在犯罪未發覺之前，向該管公務員告知其犯罪，
    而不逃避接受裁判，即與刑法第62條規定自首之條件相符，
    不以言明「自首」並「願受裁判」為必要（最高法院63年臺
    上字第1101號判例要旨參照）。查本案車禍發生後，彰化縣
    警察局交通警察隊彰化分隊員警依據報案到肇事現場處理，
    然其僅知發生車禍，並不知肇事者為何人，被告主動向警員
    坦承其為肇事駕駛人一節，此有道路交通事故肇事人自首情
    形紀錄表1份附卷可參，是被告既已向該管公務員申述犯罪
    事實，而不逃避接受裁判，已合於刑法第62條前段所定對於
    未發覺之犯罪自首而接受裁判之要件，爰依該條規定減輕其
    刑。原審以被告所犯刑法第284條第1項前段之過失傷害犯行
    事證明確，並審酌被告一時過失行為發生本件交通事故，致
    告訴人受有前揭傷害，且被告犯後坦承犯行等一切情狀，據
    以論罪科刑，判處被告有期徒刑3月及諭知易科罰金之折算
    標準，核無不當，上訴人即被告指摘原判決量刑過重，請求
    撤銷原判決云云，為無理由，應予駁回其上訴。
六、又被告前未曾因故意犯罪受有期徒刑以上刑之宣告，此有臺
    灣彰化地方法院檢察署刑案資料查註紀錄表及臺灣高等法院
    被告前案紀錄表在卷可考，其因一時失慮，致罹刑典，且被
    告事後於本院審理期間，已與告訴人成立調解，此有本院調
    解程序筆錄1份在卷可稽，而告訴人亦於100年5月3日本院審
    理時當庭表示如雙方和解請給予緩刑，被告經此教訓，應知
    警惕而無再犯之虞，所宣告之刑，認以暫不執行為適當，爰
    併予宣告緩刑2年，以勵自新。
據上論斷，應依刑事訴訟法第455條之1第1項、第3項、第373條
、第368條，刑法第74條第1項第1款，判決如主文。
本案經檢察官趙冠瑋到庭執行職務。
中    華    民    國   100    年    6     月    2     日
                      刑事第二庭  審判長法官  石馨文
                                        法官  江彥儀
                                        法官  郭玄義
以上正本證明與原本無異。
本判決不得上訴。
中    華    民    國   100    年    6     月    2     日
                                      書記官  魏嘉信